【裁判字號】    94,上易,1829
【裁判日期】    950111
【裁判案由】    竊盜等
【裁判全文】
臺灣高等法院刑事判決                94年度上易字第1829號
上  訴  人
即  被  告  丑○○
                    羈押於臺灣台北看守所
上  訴  人
即  被  告  寅○○
上列上訴人因竊盜等案件，不服臺灣板橋地方法院94年度易字第
391號，中華民國94年8月24日第一審判決（起訴案號：臺灣板橋
地方法院檢察署94年度偵字第4290號；併辦案號：台灣士林地方
法院檢察署94年偵字第6201號），提起上訴，及檢察官移送併辦
(台灣士林地方法院檢察署94年度偵字第10466號) ，本院判決如
下：
    主  文
原判決撤銷。
丑○○連續攜帶兇器竊盜，累犯，處有期徒刑壹年拾月。扣案如
附表三所示之物均沒收。
寅○○無罪。
    事   實
一、丑○○曾有麻藥、違反電信法前科，因違反毒品危害防制條
    例案件，經臺灣士林地方法院以八十八年度士簡字第八六一
    號判決判處有期徒刑四月確定；又因重傷害案件，經臺灣士
    林地方法院以八十九年度訴字第四○七號判決判處有期徒刑
    二年八月確定，上開二案件經定執行刑為有期徒刑二年十月
    ，於九十二年七月十四日假釋交付保護管束，於九十三年三
    月三日保護管束期滿執行完畢（構成累犯）。詎仍不知悔改
    ，因施用毒品缺錢花用，竟基於意圖為自己不法所有之概括
    犯意，連續為附表一所示之竊盜犯行（時間、地點、犯罪手
    段、被害人、失竊財物詳如附表一所示，丑○○竊得附表一
    編號七至十一所示之汽車後，再將汽車音響拆卸變賣購買毒
    品，將汽車隨地棄放）。先後於下列時間為警查獲：
(一)九十四年三月四日警方持搜索票前往臺北縣三重市○○路○
    段三十六號查獲，扣得工具袋一包（內有丑○○所有供竊盜
    所用之螺絲起子二支、剪刀二支、鉗子二支、手電筒一支，
    及與竊盜無關之六角扳手一支）及供竊盜所用之鑰匙一支、
    竊得之附表一編號三所示之被害人所有樹新當鋪當票一張，
    並帶同警方在臺北縣三重市○○路○段二十三之一號尋獲車
    號ＩＶ－二三四七號自用小客車，而查獲其犯有附表一編號
    一至五所示之竊盜犯行。
(二)九十四年六月八日十八時四十五分許，在臺北市○○區○○
    街八十一號前為警攔下經其同意盤查，扣得丑○○所有供竊
    盜所用之Ｔ型扳手一支、鑰匙二支、手電筒一支，其他與竊
    盜無關之鑰匙三支、尖嘴鉗一支，並帶同警方於臺北縣三重
    市○○路七十九號前，起出車號ＣＶ－六一七二號自用小客
    車，在臺北市士林區○○○路○段二百五十八巷十八號前起
    出車號ＨＳＣ－三一一號機車，而查獲其有附表一編號六至
    十所示之竊盜犯行。
(三)於九十四年五月一日十三時許，為在台北縣三重市○○路○
    段六號前尋獲FL-三0七七號自小客車，於該車右前車門門樑
    及右前門採得指紋十枚，送內政部警政署刑事警察局比對與
    被告丑○○之指紋相符，而破獲附表一編號十一之竊盜犯行
    。
三、案經子○○訴由臺北市政府警察局士林分局移送臺灣板橋地
    方法院檢察署檢察官偵查起訴暨同分局移送臺灣士林地方法
    院檢察署檢察官移送併辦。
    理  由
壹、程序方面：
    被告丑○○經合法傳喚，無正當理由不到庭，爰不待其陳述
    ，逕行判決。
貳、實體方面：
甲、有罪部分：
一、訊據被告丑○○對於附表一編號一至十所示時間、地點，以
    附表所示犯罪手法竊取被害人之財物，坦承不諱，惟矢口否
    認有附表一編號十一所示之竊盜犯行，辯稱伊沒有竊取該部
    汽車云云。經查：
(一)被告丑○○對於附表一編號一至十所示之犯行自白不諱，核
    與被害人子○○、王子爵、丁○○、丙○○、黃張雪櫻、戊
    ○○、庚○○、辛○○、蔡佳容、乙○○於警詢中指述相符
    ，復有臺北市政府警察局士林分局受理刑事案件報案三聯單
    三張、行車執照影本一張、臺北縣政府警察局車輛失竊電腦
    輸入單三張、臺北市政府警察局士林分局車輛尋獲通報單六
    張、車輛車牌失竊作業－查獲車輛認可資料六張、贓物認領
    保管單七張附卷可證，及附表三所示之作案工具扣案佐證，
    被告丑○○自白核與事實相符，堪以採信。
(二)被告丑○○雖否認有涉及附表一編號十一之犯行。惟查：FL
    -三0七七號自小客車係被害人己○○所有，於九十四年四月
    三十日二十二時許，在台北市○○區○○街二一０巷十二號
    前失竊等情，業據己○○於警詢供明，並有贓物認領保管單
    乙紙在卷可稽。該車車門上採得之指紋十枚，經送鑑定結果
    ，與被告丑○○檔存指紋卡之指紋相符，有內政部警政署刑
    事警察局鑑驗書乙紙在卷可參。且本件犯罪之時間處於附表
    編號一至十之間，犯罪地點在台北市○○區○○街，與被告
    住處有地緣關係，且與附表一編號八、十之地點相近。依被
    害人供述，該車音響遭拆除，然後再棄車，亦與被告之犯案
    手法相同，堪信本件確係被告所為。被告空言所辯，自不可
    採。事證明確，被告確有上開竊盜犯行，堪以認定，應依法
    論科。
二、按刑法第三百二十一條第一項第三款之攜帶兇器竊盜罪，係
    以行為人攜帶兇器竊盜為其加重條件，此所謂兇器，其種類
    並無限制，凡客觀上足對人之生命、身體、安全構成威脅，
    具有危險性之兇器均屬之，且祇須行竊時攜帶此種具有危險
    性之兇器為已足，並不以攜帶之初有行兇之意圖為必要。螺
    絲起子為足以殺傷人生命、身體之器械，顯為具有危險性之
    兇器。最高法院七十九年台上字第五二五三號判例可資參照
    。螺絲起子、剪刀、鉗子、Ｔ型扳手為金屬製成，用力揮刺
    ，對人之生命、身體、安全自有危害，均為兇器之一種。核
    被告丑○○就附表一編號一所為，係犯刑法第三百二十一條
    第一項第三款攜帶兇器竊盜罪、同法第三百五十四條毀損罪
    ；附表一編號二、三、四、六、七、八、九、十、十一所為
    係犯刑法第三百二十一條第一項第三款攜帶兇器竊盜罪；就
    附表一編號五所為，係犯刑法第三百二十條第一項竊盜罪。
    公訴人認此部分亦係犯刑法第三百二十一條第一項第三款之
    罪名，尚有未洽，起訴法條應予變更。被告丑○○所犯之攜
    帶兇器竊盜罪與毀損罪間，有方法、結果之牽連關係，應從
    一重之攜帶兇器竊盜罪處斷。被告丑○○多次竊盜犯行（包
    括一次普通竊盜、十次攜帶兇器竊盜) 時間緊接、構成要件
    相同，顯係基於概括犯意，應依刑法第五十六條規定論以罪
    質較重之連續攜帶兇器竊盜罪，並加重其刑。起訴書漏未記
    載刑法第三百五十四條之毀損罪，然此部分與上開攜帶兇器
    竊盜罪，有牽連犯之裁判上一罪關係，本院自得一併審究。
    又公訴人僅起訴附表一編號一至五之竊盜犯行，惟移送併辦
    附表一編號六至十一部分與起訴書所載犯行，有連續犯之裁
    判上一罪關係，為起訴效力所及，本院自應一併審究，附此
    敘明。被告丑○○因違反毒品危害防制條例案件，經臺灣士
    林地方法院以八十八年度士簡字第八六一號判決判處有期徒
    刑四月確定；又因重傷害案件，經臺灣士林地方法院以八十
    九年度訴字第四○七號判決判處有期徒刑二年八月確定，上
    開二案件經定執行刑為有期徒刑二年十月，於九十二年七月
    十四日假釋交付保護管束，於九十三年三月三日保護管束期
    滿執行完畢，有臺灣高等法院被告前案紀錄表一份在卷可按
    ，其於受有期徒刑執行完畢五年以內，再犯本件有期徒刑以
    上之罪，為累犯，依刑法第四十七條規定遞加重其刑。
四、被告丑○○於九十四年一月十九日十時五十分許，在臺北縣
    三重市○○路與忠孝路口，發現吳武腥所有車號ＦＵＮ－七
    ○一號機車鑰匙插在機車鑰匙孔上，發動該機車竊取之，經
    本院以九十四年度簡字第五六一號判處拘役五十日，於九十
    四年三月二十九日確定，有上開判決書及臺灣高等法院被告
    前案紀錄表一份在卷可按。被告供稱本件竊盜犯行，係因缺
    錢購買毒品所以犯下連續竊盜犯行，而上開案件是因欠缺代
    步工具而竊取，且本件犯罪手法與上開確定案件顯有不同，
    足徵與上開確定判決非出於概括犯意所為，並無連續犯之裁
    判上一罪關係，不受上開確定判決效力所及，附此敘明。
乙、無罪部分：
一、公訴意旨另以：丑○○承前概括犯意，與其弟寅○○共同基
    於意圖為自己不法所有之犯意聯絡，由丑○○負責把風，寅
    ○○下手竊取之方式，竊取附表二所示之財物（時間、地點
    、犯罪手段、被害人、失竊財物詳如附表二所示），因認二
    人共同涉有刑法第三百二十一條第一項第三款之罪嫌。
二、按犯罪事實應依證據認定之，無證據不得認定犯罪事實。刑
    事訴訟法第一百五十四條第二項定有明文。查公訴人認被告
    二人共同涉有附表二之竊盜犯行，係以被害人壬○○之證述
    為據。訊據被告丑○○、寅○○二人均堅詞否認犯行。丑○
    ○辯稱：被害人之指訴反反覆覆，且被竊後幾天，我去他們
    檳榔攤打電玩，他們還告訴我說前幾天遭小偷，如果確實是
    我偷的，當時他們就可以報警抓我等語；被告寅○○辯稱：
    當時右手受傷，不可能行竊云云。經查：
(一)本件依被害人壬○○之指訴，竊取時間為九十四年二月十二
    日淩晨二時四十分許，被害人卻遲至同年三月二日上午始前
    往派出所報案，足認其對竊嫌為何人並無相當之確信。又證
    人於警詢係供稱：當時檳榔攤生意相當泠清，我便趁工作之
    餘進入屋內拿東西，突然聽到收銀機發出聲響，感覺不對隨
    即外出查看，即看到二名男子相互配合，一人把風，一人從
    我收銀機內行竊財物，我見狀立即上前阻止時，在外把風之
    男子見東窗事發，立即告知正在行竊之男子喊：「快！快！
    有人來了」，該二人隨即拔腿就跑，我立即衝出屋外，見該
    二人往附近巷弄逃逸後即不見蹤影等語。嗣於偵查中證稱：
    晚上二點時，(小偷)把鐵門拉起來開，當時我在裡面睡覺，
    平常晚上都會有人睡在裡面，外面應該有二人以上，因為鐵
    門很重一人拉不起來等語 (參九十四年偵字第四二九０號卷
    第一０五頁) 。嗣於原審證稱：當時我們提早休息，鐵門拉
    下來，我在檳榔攤後面休息室休息，聽到收銀機開啟的聲音
    ，--我們當時是用舊的鐵捲門，若想進去可以柱子撬開等語
    (參原審卷第一六０頁)，被害人就其發現當時情形，一稱去
    屋內拿東西，一稱在睡覺，一稱在休息室休息；就竊賊如何
    進入，一稱用手拉起鐵門，一說須用柱子撬起來，其證詞前
    後不一，已難盡信。且時值深夜，檳榔攤已關門，是否留有
    燈光已非無疑，縱留有燈光，依常情為節省電費僅留小夜燈
    ，燈光十分微弱，倉促間是否能清楚看見行竊之人面貌，亦
    非無疑，其誤認可能性相當高。此外，查無行竊工具或其他
    任何物證可資佐證，是被害人之證述，顯有瑕疵。
(二)被告寅○○因自行打針，而針頭斷掉，於九十四年二月九日
    至財團法人新光吳火獅紀念醫院治療右手，有該院九十四年
    七月一日（九十四）新醫醫字八六六號函附之病歷資料在卷
    可按。其雖當日即出院，但依病歷所示，係右上腕針頭斷掉
    ，傷口有三公分，縱使傷勢不重，當日即出院，但既有傷口
    ，依常情短期內亦不宜使力，以免傷口裂開。是否能掀起或
    撬開鐵門，亦非無疑。證人簡瑞仁即被告寅○○好友亦到庭
    證稱，被告寅○○受傷時，伊陪同在側，並同住於被告寅○
    ○家中五日，當時被告寅○○均未出門等語 (原審卷第一四
    五、一四六頁) 。查新春年假期間不用上班，年輕人尤其摯
    友之間，至朋友家中住宿，事屬平常，並無顯不可信情形，
    自可採信。
(三)綜上，本件僅有被害人之證述為據，其證述有明顯瑕疵，且
    無其他證據可資佐證，不能證明被告二人確有此部分犯行，
    自應為被告寅○○無罪之諭知。另檢察官認被告丑○○此部
    分犯行，與上開有罪部分，有連續犯裁判上一罪之關係，就
    丑○○部分爰不另為無罪之諭知，附此敘明。
丙、原審據以論罪科刑，固非無見，惟 (一) 、被告丑○○另涉
    附表編號十一之竊盜犯行，原審未及審酌；(二)、被告二人
    所涉附表二竊盜犯行，不能證明，原審認成立共同加重竊盜
    罪，亦有未洽。被告丑○○上訴，主張原審判決太重，並無
    理由；被告寅○○上訴，否認附表二之竊盜犯行，則有理由
    ，自應由本院將原判決撤銷改判。爰審酌被告丑○○有毒品
    前科，本件因缺錢施用毒品竟犯下多起竊盜案件、攜帶兇器
    竊盜，對平民生命、財產侵害情形，所得財物及犯罪後之態
    度等一切情狀，量處如主文所示之刑。扣案如附表三所示：
    九十四年三月四日扣案之螺絲起子、剪刀、鉗子各二支、手
    電筒一支、鑰匙一支；九十四年六月八日扣案之Ｔ型扳手一
    支、鑰匙二支（圓頭）、手電筒一支，均為被告丑○○所有
    且係供犯罪所用之物，業據被告丑○○供認在卷，依刑法第
    三十八條第一項第二款規定宣告沒收。其餘扣案物品，非被
    告丑○○供犯罪或預備供犯罪所用之物，不併予沒收。
丁、被告寅○○經合法傳喚，無正當理由不到庭，爰不待其陳述
    ，逕行判決。
戊、據上論斷，應依刑事訴訟法第三百七十一條、第三百六十九
    條第一項、第三百六十四條、第二百九十九條第一項、第三
    百條、第三百零一條第一項前段，刑法第五十六條、第三百
    二十一條第一項第三款、第三百五十四條、第五十五條、第
    四十七條、第三十八條第一項第二款，罰金罰鍰提高標準條
    例第一條前段，判決如主文。
本案經檢察官周志榮到庭執行職務。
中    華    民    國    95    年    1     月    11    日
                  刑事第七庭審判長法  官  蔡秀雄
                                  法  官  蔡光治
                                  法  官  陳世宗
以上正本證明與原本無異。
不得上訴。
                                  書記官  何閣梅
中    華    民    國    95    年    1     月    11    日
附表一：
┌───┬────┬────┬────┬────┬────┐
│編號  │犯罪時間│犯罪地點│犯罪手法│被害人  │竊得財物│
│      │        │        │        │        │        │
├───┼────┼────┼────┼────┼────┤
│ 一   │九十四年│臺北市士│以客觀上│甲○○所│汽車音響│
│      │一月二十│林區環河│足以為兇│有，黃俊│一組，價│
│      │七日二十│北路三段│器使用之│笙使用（│值約新台│
│      │二時許  │九十五號│螺絲起子│提出毀損│幣（下同│
│      │        │        │打破車窗│告訴）  │）八千元│
│      │        │        │玻璃，再│        │        │
│      │        │        │以客觀上│        │        │
│      │        │        │足以為兇│        │        │
│      │        │        │器使用之│        │        │
│      │        │        │剪刀和鉗│        │        │
│      │        │        │子剪斷電│        │        │
│      │        │        │源線，復│        │        │
│      │        │        │以手電筒│        │        │
│      │        │        │照明，徒│        │        │
│      │        │        │手竊取汽│        │        │
│      │        │        │車音響，│        │        │
│      │        │        │致生損害│        │        │
│      │        │        │於甲○○│        │        │
│      │        │        │、子○○│        │        │
├───┼────┼────┼────┼────┼────┤
│ 二   │九十四年│臺北市士│方式同上│癸○○所│行車電腦│
│      │一月三十│林區延平│        │有，王子│一台（價│
│      │一日八時│北路五段│        │爵使用  │值約一萬│
│      │二十分許│一巷    │        │（未提出│五千元）│
│      │        │        │        │毀損告訴│        │
│      │        │        │        │）      │        │
├───┼────┼────┼────┼────┼────┤
│ 三   │九十四年│臺北市士│以螺絲起│丁○○  │身分證一│
│      │二月四日│林區延平│子打破車│（未提出│張、中國│
│      │二十時許│北路八段│窗，竊取│毀損告訴│信託銀行│
│      │        │二四五號│車內財物│）      │、國泰世│
│      │        │前      │        │        │華銀行信│
│      │        │        │        │        │用卡各一│
│      │        │        │        │        │張、玉山│
│      │        │        │        │        │銀行及國│
│      │        │        │        │        │泰世華銀│
│      │        │        │        │        │行金融卡│
│      │        │        │        │        │各一張、│
│      │        │        │        │        │中國信託│
│      │        │        │        │        │銀行及國│
│      │        │        │        │        │泰世華銀│
│      │        │        │        │        │行現金卡│
│      │        │        │        │        │各一張、│
│      │        │        │        │        │駕照一張│
│      │        │        │        │        │、樹新當│
│      │        │        │        │        │鋪當票一│
│      │        │        │        │        │張      │
│      │        │        │        │        │        │
│      │        │        │        │        │        │
├───┼────┼────┼────┼────┼────┤
│ 四   │九十四年│臺北市士│以螺絲起│丙○○  │汽車音響│
│      │二月二十│林區永平│子打破車│（未提出│一組（價│
│      │二日十時│街七十五│窗玻璃，│毀損告訴│值約四萬│
│      │四十五分│巷一號前│剪刀和鉗│）      │元）    │
│      │許      │        │子剪斷電│        │        │
│      │        │        │線，以手│        │        │
│      │        │        │電筒照明│        │        │
│      │        │        │，徒手將│        │        │
│      │        │        │音響拆卸│        │        │
│      │        │        │        │        │        │
│      │        │        │        │        │        │
│      │        │        │        │        │        │
├───┼────┼────┼────┼────┼────┤
│ 五   │九十四年│臺北縣三│以自備鑰│興利企業│車號IV－│
│      │三月三日│重市碧華│匙發動而│有限公司│二三四七│
│      │清晨五時│街一號前│竊取    │所有，黃│號自小客│
│      │許      │        │        │張雪櫻使│車一台  │
│      │        │        │        │用      │        │
│      │        │        │        │        │        │
├───┼────┼────┼────┼────┼────┤
│ 六   │九十四年│臺北縣三│以手電筒│戊○○  │車號ＨＳ│
│      │五月九日│重市環河│照明，持│        │Ｃ－三一│
│      │十二時十│北路二段│客觀上足│        │一號機車│
│      │六分許  │、自強路│以為兇器│        │一台    │
│      │        │口      │使用之Ｔ│        │        │
│      │        │        │型扳手和│        │        │
│      │        │        │自備鑰匙│        │        │
│      │        │        │竊取之  │        │        │
│      │        │        │        │        │        │
│      │        │        │        │        │        │
├───┼────┼────┼────┼────┼────┤
│ 七   │九十四年│臺北市士│同上手法│庚○○  │車號ＣＵ│
│      │五月二十│林區延平│        │        │－四六六│
│      │三日凌晨│北路六段│        │        │三號自小│
│      │三、四時│三十五號│        │        │客車    │
│      │許      │前      │        │        │        │
│      │        │        │        │        │        │
├───┼────┼────┼────┼────┼────┤
│ 八   │九十四年│臺北市士│同上手法│辛○○  │車號ＩＢ│
│      │五月三十│林區社中│        │        │－九八八│
│      │日十八時│街三百九│        │        │一號自小│
│      │許      │十號前  │        │        │客車    │
│      │        │        │        │        │        │
│      │        │        │        │        │        │
├───┼────┼────┼────┼────┼────┤
│ 九   │九十四年│臺北市士│同上手法│卯○○所│車號七Ｗ│
│      │五月三十│林區社子│        │有，蔡佳│－六三二│
│      │一日凌晨│街二十四│        │容使用  │七號自小│
│      │三、四時│號前    │        │        │客車    │
│      │許      │        │        │        │        │
│      │        │        │        │        │        │
├───┼────┼────┼────┼────┼────┤
│ 十   │九十四年│臺北市士│同上手法│乙○○  │車號ＣＶ│
│      │六月八日│林區社中│        │        │－六一七│
│      │凌晨五時│街三百八│        │        │二號自小│
│      │許      │十四巷二│        │        │客車    │
│      │        │弄三號前│        │        │        │
│      │        │        │        │        │        │
├───┼────┼────┼────┼────┼────┤
│      │九十四年│臺北市士│同上手法│ 己○○ │車號FL- │
│ 十一 │四月三十│林區社中│        │        │三０七七│
│      │日二十二│街二一０│        │        │號自用小│
│      │時許    │巷十二號│        │        │客車    │
│      │        │前      │        │        │        │
└───┴────┴────┴────┴────┴────┘
附表二：
┌───┬────┬────┬────┬────┬────┐
│編號  │犯罪時間│犯罪地點│犯罪手法│被害人  │竊得財物│
│      │        │        │        │        │        │
├───┼────┼────┼────┼────┼────┤
│      │九十四年│臺北市士│丑○○、│壬○○  │收銀機內│
│ 一   │二月十二│林區環河│寅○○以│        │九千元  │
│      │日二時四│北路三段│不詳方法│        │        │
│      │十分許  │一六一號│破壞一樓│        │        │
│      │        │一樓（魚│鐵捲門，│        │        │
│      │        │窩檳榔攤│由丑○○│        │        │
│      │        │）      │把風，劉│        │        │
│      │        │        │昌讓於夜│        │        │
│      │        │        │間侵入有│        │        │
│      │        │        │人居住之│        │        │
│      │        │        │住宅竊盜│        │        │
└───┴────┴────┴────┴────┴────┘
附表三：
(一)螺絲起子貳支、剪刀貳支、鉗子貳支、手電筒壹支、鑰匙壹支
  。（九十四年三月四日扣案）
(二)Ｔ型扳手壹支、手電筒壹支、鑰匙貳支（圓頭）（九十四年六
  月八日扣案）。


司法院資訊處製作；財團法人民間司法改革基金會備份。
